# 请问为鼓励机电部门做好机器维修保养工作，给部门职工发放的奖金是否应计入生产成本

提问人：kang77 时间：2016-12-29 09:19:10
请问单位为鼓励机电部门的职工做好机器维修保养工作的积极性，给部门职工发放了一笔款项，每个职工领取金额各不相同。发放款项名目为维修费，计入了生产成本，借：生产成本-维修费 贷：应交税费-个人所得税 银行存款 。
请问 1 、借：生产成本-维修费 贷：应交税费-个人所得税 银行存款 。这样的会计处理是否正确
2 、这笔款项是否应计入应付职工薪酬核算，即借：生产成本-工资 贷：应付职工薪酬-工资 或者 3 、借：生产成本-福利费 贷：应付职工薪酬-职工福利 请问这个业务事项发放的款项应属于什么性质的款项，以上 3 种哪个处理正确。

回答人：chenyiwei
该款项构成职工薪酬的一部分，通过“应付职工薪酬”科目核算应无疑义。 对于计提时应计入的科目，鉴于其发放目的是“鼓励机电部门的职工做好机器维修保养工作的积极性”，表明受益职工是从事固定资产维修保养方面的工作，而现行固定资产准则规定固定资产的维修保养支出应于发生时费用化（准则讲解中的举例是计入管理费用），相应地这笔奖金也应当计入管理费用。